Minutes et répertoires du notaire François YMBERT, 5 janvier 1541 - 1575 (étude XX)
Archives nationales
- Minutes de François YMBERT, 1541 - 1575; MC/ET/XX/35 - MC/ET/XX/83
  - Minutes (inventaires après décès). 1550 - 1570, MC/ET/XX/78
    - Inventaire après décès de Jean Barillet, marchand orfèvre, bourgeois de Paris, demeurant rue de la Haute-Vannerie, à l'enseigne de l'Image saint Philippe, dressé à la requête d'Isabeau Lefèvre, sa veuve, tutrice de leurs enfants mineurs, en la présence d'Adrien Mestayer, marchand orfèvre, bourgeois de Paris, subrogé tuteur., 5 septembre 1559; MC/ET/XX/78; 11 f.
      Sculptures; tableau; tapisserie; bijoux; outils du métier d'orfèvre.
      Documents du Minutier central des notaires de Paris, Inventaires après décès, tome II, 1547-1560, catalogue [2059 actes], par Florence Greffe et Valérie Brousselle, Paris, Archives nationales,1997, notice n°1865 (instrument de recherche imprimé dématérialisé dont la version intégrale est accessible en ligne par la rubrique 'Autres instruments de recherche', voir contexte dans le Plan d’orientation général - Notaires de Paris, guides thématiques du Minutier).
      inventaire après décès; Vannerie (rue de la); Barillet, Jean; Lefèvre, Isabeau (veuve de Jean Barillet); Mestayer, Adrien; orfèvre; orfèvre
    - Inventaire après décès d'Étienne Regnard, marchand orfèvre à Paris, demeurant sous la tournée du pont, dressé à la requête de Denise Malet, sa veuve, exécutrice testamentaire, tutrice de leurs enfants mineurs, en la présence de Jean Regnard, marchand orfèvre à Paris, subrogé tuteur., 27 septembre 1559; MC/ET/XX/78; 9 f.
      Documents du Minutier central des notaires de Paris, Inventaires après décès, tome II, 1547-1560, catalogue [2059 actes], par Florence Greffe et Valérie Brousselle, Paris, Archives nationales,1997, notice n°1874 (instrument de recherche imprimé dématérialisé dont la version intégrale est accessible en ligne par la rubrique 'Autres instruments de recherche', voir contexte dans le Plan d’orientation général - Notaires de Paris, guides thématiques du Minutier).
      inventaire après décès; Malet, Denise (veuve d'Étienne Regnard); Regnard, Étienne; Regnard, Jean; orfèvre
    - Inventaire après décès de Jeanne Prete, veuve de Nicolas Muldrac, marchand orfèvre, bourgeois de Paris, demeurant en une forge sur le pont au Change, à l'enseigne de l'Hermine, dressé à la requête de Jacques Lecousturier, marchand orfèvre, bourgeois de Paris, exécuteur testamentaire, les marchandises d'orfèvrerie qu'ils avaient en commun comme associés ayant été inventoriées dans l'inventaire fait après le décès de Robine Nanyn, femme de Jacques, le 20 avril 1558., 30 septembre 1559; MC/ET/XX/78; 4 f.
      Vaisselle d'argent; bijou; joyau.
      Documents du Minutier central des notaires de Paris, Inventaires après décès, tome II, 1547-1560, catalogue [2059 actes], par Florence Greffe et Valérie Brousselle, Paris, Archives nationales,1997, notice n°1875 (instrument de recherche imprimé dématérialisé dont la version intégrale est accessible en ligne par la rubrique 'Autres instruments de recherche', voir contexte dans le Plan d’orientation général - Notaires de Paris, guides thématiques du Minutier).
      inventaire après décès; Change (pont au); Lecousturier, Jacques; Muldrac, Nicolas; Nanyn, Robine (femme de Jacques Lecousturier); Prete, Jeanne (veuve de Nicolas Muldrac); orfèvre
    - Inventaire après décès de Jean Lepescheur, marchand-et-bourgeois-de-Paris, dressé à la requête de Catherine Dufour, sa veuve, de Nicolas Lepescheur, marchand drapier chaussetier, bourgeois de Paris, exécuteurs testamentaires, de Claude Lepescheur, bourgeois de Paris, de Simon Dubourg, et de Denise Dubourg, femme de Jean Soly, bourgeois de Paris, tous héritiers du défunt., 27 octobre 1559; MC/ET/XX/78; 25 f.
      Contrat de mariage.
      Documents du Minutier central des notaires de Paris, Inventaires après décès, tome II, 1547-1560, catalogue [2059 actes], par Florence Greffe et Valérie Brousselle, Paris, Archives nationales,1997, notice n°1886 (instrument de recherche imprimé dématérialisé dont la version intégrale est accessible en ligne par la rubrique 'Autres instruments de recherche', voir contexte dans le Plan d’orientation général - Notaires de Paris, guides thématiques du Minutier).
      inventaire après décès; Dubourg, Denise (femme de Jean Soly); Dubourg, Simon; Dufour, Catherine (veuve de Jean Lepescheur); Lepescheur, Claude; Lepescheur, Jean; Lepescheur, Nicolas; Soly, Jean; commerçant; commerçant; fabricant d'accessoires vestimentaires
    - Inventaire après décès de Michel Bourcier, marchand de draps de soie, bourgeois de Paris, demeurant rue Saint-Denis, à l'enseigne de la Madeleine, dressé à la requête de Jeanne Beaulinor, sa veuve, tutrice de leur fille mineure, et de Philippe Bourcier, marchand-et-bourgeois-de-Paris, subrogé tuteur., 13 novembre 1559; MC/ET/XX/78; 56 f.
      Tableaux; sculpture; tapisseries; meubles taillés; livres; bijoux; marchandises du métier de drapier.
      Documents du Minutier central des notaires de Paris, Inventaires après décès, tome II, 1547-1560, catalogue [2059 actes], par Florence Greffe et Valérie Brousselle, Paris, Archives nationales,1997, notice n°1895 (instrument de recherche imprimé dématérialisé dont la version intégrale est accessible en ligne par la rubrique 'Autres instruments de recherche', voir contexte dans le Plan d’orientation général - Notaires de Paris, guides thématiques du Minutier).
      inventaire après décès; Saint-Denis (rue); Beaulinor, Jeanne (veuve de Michel Bourcier); Bourcier, Michel; Bourcier, Philippe; négociant; commerçant
    - Inventaire après décès de Jean Le Sueur, mercier, place aux Chats., 13 février 1569; MC/ET/XX/78; 26 f.
      inventaire après décès; Le Sueur, Jean; commerçant
    - Inventaire après décès de Jacob Garnyer, marchand orfèvre, demeurant sur le Pont aux Changeurs, à l'enseigne du Mortier d'Or., 25 janvier 1570; MC/ET/XX/78; 22 f.
      inventaire après décès; Garnyer, Jacob; orfèvre
    - Inventaire après décès de Marie Barbedor, femme de Richard Tristan, maître orfèvre, demeurant sur le Pont aux Changeurs, à l'enseigne du Sagitaire., 20 février 1570; MC/ET/XX/78; 18 f.
      inventaire après décès; Barbedor, Marie; Tristan, Richard; orfèvre
    - Inventaire après décès de Gillette Toulouppe, veuve en première noces de Ranaut Audry et en secondes noces de Antoine Huet, rue du Pied-de-Boeuf., 28 avril 1570; MC/ET/XX/78; 4 f.
      inventaire après décès; Pied-de-Boeuf (rue du); Toulouppe, Gillette; Audry, Ranaut; Huet, Antoine
    - Inventaire après décès de Marc Flatard, maître orfèvre, rue Saint-Jacques de la Boucherie., 15 juillet 1570; MC/ET/XX/78; 8 f.
      inventaire après décès; Saint-Jacques-la-Boucherie (rue); Flatard, Marc; orfèvre
    - Inventaire après décès de Estienne de La Dehors, marchand, rue de la place aux Veaux., 25 août 1570; MC/ET/XX/78; 25 f.
      inventaire après décès; La Dehors, Estienne de; commerçant
    - Inventaire après décès de Jeanne de Roussy, femme de Katherin Thibaut, marchand de bois, demeurant au carrefour de la rue des Écrivains, à l'enseigne de la Rose rouge., septembre 1570; MC/ET/XX/78; 4 f.
      inventaire après décès; Rose Rouge (enseigne de la); Roussy, Jeanne de; Thibaut, Katherin; commerçant
    - Inventaire après décès de Jacques Le Cousturier, maître orfèvre, demeurant sur le pont aux Changeurs, à l'enseigne de l'Ermine., 4 septembre 1570; MC/ET/XX/78; 22 f.
      inventaire après décès; Change (pont au); Le Cousturier, Jacques; orfèvre
  - Minutes (inventaires après décès). 1558, 5 mai - 1563, 5 mai 1558 - 1563; MC/ET/XX/79; registre
    - Inventaire après décès de Pierre Barbier, marchand boucher, bourgeois de Paris, demeurant place aux Veaux, à l'enseigne de la Hure sanglier, dressé à la requête d'Étienne Barbier, marchand boucher, bourgeois de Paris, en son nom et comme tuteur des enfants que le défunt a eus de Catherine Deladehors, sa femme décédée, de Noël Pincebourde, marchand orfèvre, et de Catherine Barbier, sa femme, de Nicolas Boudin, maître chandelier de suif à Paris, et d'Agnès Barbier, sa femme, de Geoffroy Lebeau, maître bonnetier à Paris, et de Jeanne Barbier, sa femme, enfants et gendres du défunt, Étienne Barbier et Geoffroy Lebeau étant aussi exécuteurs testamentaires., 5 mai 1558; MC/ET/XX/79; 95 f.
      Tableaux; tapis peints sur toile; tapisseries; bijoux; meubles taillés; maison à Puteaux.
      Documents du Minutier central des notaires de Paris, Inventaires après décès, tome II, 1547-1560, catalogue [2059 actes], par Florence Greffe et Valérie Brousselle, Paris, Archives nationales,1997, notice n°1682 (instrument de recherche imprimé dématérialisé dont la version intégrale est accessible en ligne par la rubrique 'Autres instruments de recherche', voir contexte dans le Plan d’orientation général - Notaires de Paris, guides thématiques du Minutier).
      inventaire après décès; Veaux (place aux); Barbier, Agnès (femme de Nicolas Boudin); Barbier, Catherine (femme de Noël Pincebourde); Barbier, Étienne; Barbier, Jeanne (femme de Geoffroy Lebeau); Barbier, Pierre; Boudin, Nicolas; Deladehors, Catherine (femme de Pierre Barbier); Lebeau, Geoffroy; Pincebourde, Noël; boucher; cirier; fabricant d'accessoires vestimentaires; orfèvre
  - Minutes (inventaires après décès). 1560, 9 août, 9 août 1560; MC/ET/XX/80; registre
    - Inventaire après décès de Jeanne Arnoul, veuve de Guillaume Lebrest, marchand-et-bourgeois-de-Paris, demeurant rue de la Vieille-Pelleterie, à l'enseigne des Singes, dressé à la requête de Girard Lebrest, son fils, de Jacques Lebègue, marchand-et-bourgeois-de-Paris, exécuteurs testamentaires, Jacques Lebègue stipulant aussi pour Françoise Lebrest, sa femme, de Nicolas Lebrest, marchand-et-bourgeois-de-Paris, de Claude Lebrest, de noble Julien Le Paulmier, docteur régent en la faculté de médecine, à cause de Gabrielle Passart, sa femme, fille de Gabrielle Lebrest, décédée, fille de la défunte, de Claude Salivaut, marchand-et-bourgeois-de-Paris, à cause de Marie Passart, aussi fille de Gabrielle Lebrest., 9 août 1560; MC/ET/XX/80; 64 f.
      Tableaux; tapisseries; marchandises du métier de drapier; meubles taillés; vaisselle d'argent; bijoux; contrat de mariage; ferme à Pierrelaye; maisons à Herblay et à Cormeilles.
      Documents du Minutier central des notaires de Paris, Inventaires après décès, tome II, 1547-1560, catalogue [2059 actes], par Florence Greffe et Valérie Brousselle, Paris, Archives nationales,1997, notice n°2004 (instrument de recherche imprimé dématérialisé dont la version intégrale est accessible en ligne par la rubrique 'Autres instruments de recherche', voir contexte dans le Plan d'orientation général - Notaires de Paris, guides thématiques du Minutier).
      inventaire après décès; Pelleterie (rue de la); Arnoul, Jeanne (veuve de Guillaume Lebrest); Lebègue, Jacques; Lebrest, Claude; Lebrest, Françoise (femme de Jacques Lebègue); Lebrest, Gabrielle (femme de Jean Passart); Lebrest, Girard; Lebrest, Guillaume; Lebrest, Nicolas; Le Paulmier, Julien; Passart, Gabrielle (femme de Julien Le Paulmier); Passart, Marie (femme de Claude Salivaut); Salivaut, Claude; commerçant; commerçant; teinturier blanchisseur
  - Minutes (inventaires après décès). 1571, MC/ET/XX/82
    - Inventaire après décès de Madelayne Martes, veuve de Jean Richardeau, maître orfèvre demeurant sur le pont Notre Dame à l'enseigne du Cour royal., 16 janvier 1571; MC/ET/XX/82; 12 f.
      inventaire après décès; Notre-Dame (pont); Martes, Madelayne; Richardeau, Jean; orfèvre
    - Inventaire après décès de Claude Boucheron, conseiller et procureur général du Roi en la cour des Aides, rue du Temple., 17 janvier 1571; MC/ET/XX/82; 79 f.
      inventaire après décès; Temple (rue du); Boucheron, Claude
    - Inventaire après décès de Jean Moreau, marchand orfèvre, rue des Ecrivains., 28 mars 1571; MC/ET/XX/82; 44 f.
      inventaire après décès; Ecrivains (rue des); Moreau, Jean; orfèvre
    - Inventaire après décès de Antoinette Charlet, femme de Claude Bernard, avocat au Châtelet, rue de la Vannerie., 20 avril 1571; MC/ET/XX/82; 23 f.
      inventaire après décès; Vannerie (rue de la); Charlet, Antoinette; Bernard, Claude; avocat
    - Inventaire après décès de Zacharye Berthrand, avocat en Parlement, rue Saint-Jacques de la Boucherie., 22 mai 1571; MC/ET/XX/82; 12 f.
      inventaire après décès; Saint-Jacques-la-Boucherie (rue); Berthrand, Zacharye; avocat au parlement (Ancien Régime)
    - Inventaire après décès de Jacques Thomas, marchand mercier-grossier, rue Saint-Denis, à l'enseigne du Cheval blanc., 1er octobre 1571; MC/ET/XX/82; 43 f.
      inventaire après décès; Saint-Denis (rue); Cheval Blanc (enseigne du); Thomas, Jacques; commerçant
  - Minutes (inventaires après décès). 1572 - 1573, MC/ET/XX/83
    - Inventaire après décès de Magdalaine Lippeman, veuve de Guillaume Pavie, marchand orfèvre, demeurant au bout du pont aux Changeurs, à l'enseigne de la Corne de Cerf., 11 février 1572; MC/ET/XX/83; 4 f.
      inventaire après décès; Corne de Cerf (enseigne de la); Lippeman, Magdalaine; Pavie, Guillaume; orfèvre
    - Inventaire après décès de Perrette Beaune, veuve de Pierre Giboust, maître tanneur de cuir, rue Saint-Jacques de la Boucherie, à l'enseigne de la Chaise., 11 juillet 1572; MC/ET/XX/83; 3 f.
      inventaire après décès; Saint-Jacques-la-Boucherie (rue); Beaune, Perrette; Giboust, Pierre
    - Inventaire après décès de Jean Grattier, praticien au Châtelet, rue Jean Pain-Mollet., 7 octobre 1572; MC/ET/XX/83; 15 f.
      inventaire après décès; Jean-Pain-Mollet (rue); Grattier, Jean; juriste
    - Inventaire après décès de Jacqueline Cordelle, femme d'Adrian Auragon, notaire au Châtelet, rue Saint-Jacques-de-la-Boucherie, à l'enseigne du Crucifix., 23 octobre 1572; MC/ET/XX/83; 16 f.
      inventaire après décès; Saint-Jacques-la-Boucherie (rue); Cordelle, Jacqueline; Auragon, Adrian; notaire
    - Inventaire après décès de Jean Dubois, marchand tapissier, place aux Veaux., 11 novembre 1572; MC/ET/XX/83; 49 f.
      inventaire après décès; Veaux (place aux); Dubois, Jean; commerçant; tapissier
    - Inventaire après décès de Pierre Gilbert, rue de la Harpe., 15 mai 1573; MC/ET/XX/83; 80 f.
      inventaire après décès; Harpe (rue de la); Gilbert, Pierre
    - Inventaire après décès de Claude de La Haye, marchand orfèvre, demeurant au pont aux Changeurs, à l'enseigne de la Belle Image., 20 octobre 1573; MC/ET/XX/83; 36 f.
      inventaire après décès; La Haye, Claude de; orfèvre
    - Inventaire après décès de Jaques Le Sueur, conseiller du Roi en sa Chambre des Comptes, rue de la Coustellerie., 17 novembre 1573; MC/ET/XX/83; 21 f.
      Les oeuvres d'art sont mentionnées dans l'inventaire. [Bibliothèque.]
      inventaire après décès; Le Sueur, Jaques